臺灣高等法院刑事判決
110年度上訴字第3471號
上  訴  人  
即  被  告  鄭立偉


上列上訴人即被告因違反洗錢防制法等案件，不服臺灣新竹地方
法院110年度金訴字第73號，中華民國110年9月29日第一審判決
（起訴案號：臺灣新竹地方檢察署109年度偵字第12313號），提
起上訴，本院判決如下：
    主  文
上訴駁回。
    事  實
一、鄭立偉知悉金融機構帳戶為個人理財之重要工具，且關係個
    人財產、信用之表徵，而申請開立金融帳戶並無任何特殊限
    制，任何人可自行至不同金融機構申請開立多數帳戶使用，
    又現今社會詐騙案件層出不窮，詐騙份子經常利用他人金融
    帳戶以獲取詐騙犯罪所得，且可免於詐騙份子身分曝光，規
    避查緝，掩飾詐騙所得所在及實際去向，製造金流斷點。依
    鄭立偉之社會經驗，應有相當智識程度，可預見將申請開立
    之金融機構帳戶（含存摺、提款卡及密碼）提供予不具信賴
    關係之人使用，有遭不法詐騙者利用作為詐騙被害人轉帳匯
    款以取財及掩飾犯罪所得去向等犯罪工具之可能；其於民國
    109年2月至同年3月17日間某日，經由臉書獲知提供金融機
    構帳戶可賺取酬勞之廣告而與真實姓名年籍不詳、LINE暱稱
    「林小姐」、「陳琴心」之成年人，約定每提供1個金融機
    構帳戶每月可獲得新臺幣（下同）33,000元，依其社會經驗
    及智識程度，應可預見與其並不相識之「林小姐」、「陳琴
    心」以酬金蒐集他人金融帳戶使用之舉，通常係為供詐財、
    洗錢所用，竟基於縱若不法詐騙者持該金融帳戶作為詐騙他
    人款項匯入，且予提領掩飾犯罪所得去向之用，亦不違反其
    本意之幫助詐欺取財及幫助洗錢之不確定故意，於109年3月
    17日前某日，依「林小姐」、「陳琴心」之指示至統一便利
    商店使用「店到店」交寄之方式，將其申設之第一商業銀行
    帳號000-00000000000號帳戶(下稱第一銀行帳戶)、台新國
    際商業銀行帳號000-00000000000000號帳戶(下稱台新銀行
    帳戶)、遠東國際商業銀行帳號000-00000000000000號帳戶(
    下稱遠東銀行帳戶)、中國信託商業銀行帳戶、臺灣新光商
    業銀行帳戶、華南商業銀行帳戶、永豐商業銀行帳戶等共7
    家金融機構帳戶之存摺、提款卡及密碼，一併寄送予「林小
    姐」、「陳琴心」指定之人。嗣「林小姐」、「陳琴心」所
    屬詐欺集團（下稱本案詐欺集團）成員取得上開銀行帳戶存
    摺、提款卡及密碼後，分別於附表「實施詐術之時間及方式
    」欄所示之時間、方式，向賴芃彤、張馨友、洪素雯及鍾寀
    維施用詐術，致其等陷於錯誤，聽從本案詐欺集團成員之指
    示於附表「轉帳時間及金額」欄所示時間，轉帳如附表所示
    金額至鄭立偉所提供如附表「轉入帳戶」欄所示之帳戶，旋
    遭提領或轉出一空，製造金流斷點，以掩飾、隱匿上開詐欺
    犯罪所得之去向。嗣經其等察覺有異，報警處理，始經警循
    線查悉上情。
二、案經賴芃彤、張馨友、洪素雯及鍾寀維訴由新竹縣政府警察
    局竹北分局報告臺灣新竹地方檢察署檢察官偵查起訴。　
    理  由
一、證據能力：
    本判決下述所引用上訴人即被告鄭立偉以外之人於審判外之
    陳述， 檢察官於本院準備程序對該等證據能力表示「沒有
    意見」，被告並未就證據能力爭執，僅爭執證明力（見本院
    卷第80頁），且迄言詞辯論終結前亦未聲明異議，本院審酌
    前開證據資料作成時之情況，尚無違法不當及證明力明顯過
    低之瑕疵，而認為以之作為證據應屬適當，依刑事訴訟法第
    159條之5規定，均認有證據能力。至認定本案犯罪事實之其
    餘證據，並無證據證明係違背法定程序所取得，亦無顯有不
    可信之情況，且經本院於審理期日合法調查，該等證據自得
    作為本案裁判之資料。
二、認定犯罪事實所憑證據及其理由：　
    訊據被告矢口否認有何幫助詐欺、幫助洗錢之犯行，辯稱：
    我是因為要找工作，才依照對方指示交付存摺及提款卡，對
    方施用詐術欺騙我寄送存摺跟提款卡，不知道對方會利用我
    的帳戶詐騙洗錢，上開帳戶資料我沒有直接交付給對方，我
    是拿去便利商店拿給店員，我認為是便利商店店員將我的存
    摺、提款卡遺失，至於密碼本來就寫在存摺裡面，因為我擔
    心自己會忘記密碼云云（見原審卷第49頁、109頁、本院卷
    第79頁）。經查：
(一)被告於上開時間、地點，將其所申辦之第一銀行帳戶、台新
    銀行帳戶、遠東銀行帳戶、中國信託商業銀行帳戶、臺灣新
    光商業銀行帳戶、華南商業銀行帳戶、永豐商業銀行帳戶等
    存摺（於存摺上填載提款卡密碼）及提款卡，以店到店寄送
    方式，提供給自稱「林小姐」、「陳琴心」之人。嗣本案詐
    欺集團成員於取得上開帳戶存摺、提款卡及密碼後，即以如
    附表所示之詐欺方式，詐騙如附表所示之賴芃彤等告訴人，
    致其等陷於錯誤，分別於如附表編號1至4所示時間，各匯款
    如附表編號1至4所示金額至被告台新銀行帳戶、第一銀行帳
    戶、遠東銀行帳戶內，再由上本案欺集團成員提領一空等情
    ，有如附表編號1至4「證據卷頁」欄所示之各項證據在卷可
    稽（相關證人證述、書證之出處，詳如附表各編號「證據卷
    頁」欄所示），且有被告之LINE對話擷圖畫面附卷為佐（見
    本院卷第135至143頁），復為被告所是認（見偵卷第6、68
    頁反面、本院卷第79、115頁），此部分事實首堪認定。至
    被告固曾否認提供其銀行存摺、提款卡及密碼予「林小姐」
    、「陳琴心」，辯稱係便利商店員工遺失云云，然被告於警
    詢供稱：我於109年3月中旬間經由社群網站（FACEBOOK）得
    知求職訊息，與對方聯繫之後，對方告知我需要審核財力，
    所以才將我的帳戶金融卡及密碼提供給對方，且寄送到對方
    指定的地址。對方要求我寄出帳戶提款卡，約定薪資為提供
    1張提款卡，每個月可獲得薪資33,000元等語（見偵卷第5、
    8頁）、於檢察事務官詢問時供稱：我沒見過對方，也不認
    識對方，我是從臉書輸入「賺錢找工作」就有訊息出現，對
    方加我的LINE，傳一堆訊息，類似租賃帳戶合約書，我在10
    9年2月至3月間，在新竹縣竹北市家樂福附近的統一超商用
    店到店的寄送方式，一次用2個盒子寄出，盒子裡面裝了永
    豐、華南、遠東、中信、第一、台新、新光的存摺及提款卡
    ，密碼是寫在存摺裡面；寄給誰收我也不知道，我是寄到對
    方指定的地點，對方傳訊息跟我說提供一個帳戶可以賺33,0
    00元的報酬等語（見偵卷第68頁反面）、於本院準備程序供
    稱：超商店員已經刷條碼接受我寄送的包裹，我在寄送出去
    的1個星期內有回去超商，請店員將我的包裹退還給我，但
    店員說已經寄送出去了等語（見本院卷第79頁）；參以被告
    提出其寄出存摺及提款卡後，聯繫「陳琴心」公司財務「張
    雯」之LINE對話紀錄：【109年3月17日】「被告：請留意一
    下是否有我寄送過去的包裹，thank you。請問今天應該會
    收到包裹吧！」、「張雯：有收到喔」、「被告：好，請好
    好保管我的存摺卡片，thank you」，更提醒對方「請妳好
    好發給我每一期與每月薪資，thanks」（見本院卷第139、1
    41、143頁）。足見上開被告申辦之7家金融機構帳戶存摺及
    提款卡、密碼是被告為獲取報酬而自行寄至「林小姐」、「
    陳琴心」指定地點而交付甚明。是被告辯稱其存摺及提款卡
    係遭便利商店店員遺失云云，顯為臨訟卸責之詞，不足採信
    。
(二)被告交付帳戶資料有幫助詐欺取財及幫助洗錢之不確定故意
    ：
　⒈按刑法上之故意，可分為確定故意（直接故意）與不確定故
    意（間接故意或未必故意），所謂不確定故意，係指行為人
    對於構成犯罪之事實，預見其發生而其發生並不違背其本意
    者，刑法第13條第2項定有明文。又按刑法第30條之幫助犯
    ，係以行為人主觀上有幫助故意，客觀上有幫助行為，即對
    於犯罪與正犯有共同認識，而以幫助意思，對於正犯資以助
    力，但未參與實行犯罪之行為者而言。幫助犯之故意，除需
    有認識其行為足以幫助他人實現故意不法構成要件之「幫助
    故意」外，尚需具備幫助他人實現該特定不法構成要件之「
    幫助既遂故意」，惟行為人只要概略認識該特定犯罪之不法
    內涵即可，無庸過於瞭解正犯行為之細節或具體內容，此即
    學理上所謂幫助犯之「雙重故意」。於提供存摺、提款卡及
    密碼予對方時，依行為人本身之智識能力、社會經驗、與對
    方互動之過程等情狀，如行為人對於其所提供之帳戶資料，
    已預見被用來作為詐欺取財等非法用途之可能性甚高，猶仍
    將該金融帳戶資料提供他人使用，可認其對於自己利益之考
    量遠高於他人財產法益是否因此受害乙節，容任該等結果發
    生而不違背其本意，自仍應認具有幫助詐欺取財之不確定故
    意，而成立幫助詐欺取財罪。
  ⒉而金融帳戶係個人資金流通之交易工具，事關帳戶申請人個
    人之財產權益，進出款項亦將影響其個人社會信用評價，極
    具專屬性，且金融機構開立帳戶多無特殊限制，一般民眾皆
    得以存入最低開戶金額之方式申請之，一般人可在不同之金
    融機構申請多數之存款帳戶使用，此乃眾所周知之事實，如
    非供作不法用途，任何人大可以自己名義申請開戶，實無支
    付報酬而租用他人帳戶之需要。而金融帳戶與提款卡、密碼
    結合，尤具專有性，若落入不明人士手中，更極易被利用為
    取贓之犯罪工具，是以金融帳戶具有強烈之屬人性及隱私性
    ，應以本人使用為原則，衡諸常情，若非與本人有密切關係
    或特殊信賴關係，實無任意供他人使用之理，縱有交付個人
    帳戶供他人使用之特殊情形，亦必會先行了解他人使用帳戶
    之目的始行提供，並儘速要求返還。又詐欺集團經常利用收
    購、租用之方式取得他人帳戶，亦可能以應徵工作、薪資轉
    帳、質押借款、辦理貸款等不同名目誘使他人交付帳戶，藉
    此隱匿其財產犯罪之不法行徑，規避執法人員之查緝，並掩
    飾、確保因自己犯罪所得之財物，類此在社會上層出不窮之
    案件，已廣為新聞傳播媒體所報導，政府有關單位亦致力宣
    導民眾多加注意防範，是避免此等專屬性甚高之物品被不明
    人士利用為犯罪工具，當為具有正常智識者在一般社會生活
    中所應有之認識。查被告之學歷為技術學院建築工程系畢業
    ，工作經驗10餘年，此有勞保投保資料及其於偵查、原審審
    理時供述明確（見原審卷第77至81、110頁、偵卷第68頁）
    ，可知其係智識正常，且有相當社會歷練之成年人。再依其
    自陳：「（問：你知道金融帳戶提款卡及密碼交予不認識之
    人使用，會幫助詐騙集團作為詐欺他人之犯罪使用，而涉犯
    幫助詐欺？）知道。……（問：你在寄出帳戶之前會不會擔心
    對方不認識，會利用你帳戶作不法犯行？）我不知道會不會
    ，寄出帳戶之前也會擔心，我想了一個晚上。（問：你寄出
    帳戶之前，有無懷疑對方可能是詐騙集團？）我不認識對方
    ，所以我多少有點懷疑」等語（見偵卷第68頁反面、69頁）
    ，可見其對於帳戶不能任意交付他人使用，否則可能幫助他
    人從事犯罪行為，亦有認知，是其對於上情自難諉為不知。
    被告雖辯稱是為了找工作才應對方要求提供交付帳戶存摺、
    提款卡云云，並於本院提出其與「陳琴心」之LINE對話紀錄
    、名片、國泰綜合證券股份有限公司租賃賬戶合約書（見本
    院卷第125至137頁）為證，然被告已自承對方允諾提供1個
    帳戶每月可獲取33,000元報酬，是被告不需提供任何勞務僅
    單純提供帳戶資料僅可獲取高額報酬，然若是從事合法行為
    之人當無必要花費每個帳戶每月33,000元之代價，租用任何
    人都可自由開立之帳戶；反之，如花費高額代價取得他人帳
    戶使用，則應可推論對方係要利用人頭帳戶從事不法。況被
    告提供上開帳戶資料予對方後，並無任何有效控管該帳戶使
    用之方法，一旦被用作不法用途，其亦無從防阻，卻仍執意
    為之，可徵被告對於該等帳戶可能淪為他人作為不法使用，
    亦不以為意，而係為圖對方一開始即明確告知配合提供帳戶
    即可賺取高額報酬之利益而交出上開帳戶存摺、提款卡及密
    碼，容任該等帳戶可能遭他人持以作為詐騙他人使用之風險
    發生，足認其主觀上已有縱有人利用其上開帳戶實施詐欺取
    財犯罪之用，亦容任其發生之幫助詐欺取財之不確定故意甚
    明。
　⒊按洗錢防制法所稱洗錢，指下列行為：一、意圖掩飾或隱匿
    特定犯罪所得來源，或使他人逃避刑事追訴，而移轉或變更
    特定犯罪所得。二、掩飾或隱匿特定犯罪所得之本質、來源
    、去向、所在、所有權、處分權或其他權益者。三、收受、
    持有或使用他人之特定犯罪所得，洗錢防制法第2條定有明
    文。故行為人如有上揭各款所列洗錢行為者，即成立同法第
    14條第1項之洗錢罪。從而，倘詐欺集團向被害人施用詐術
    後，為隱匿其詐欺所得財物之去向，而令被害人將其款項轉
    入該集團所持有、使用之人頭帳戶，並由該集團所屬之車手
    前往提領詐欺所得款項得逞，如能證明該帳戶內之資金係本
    案詐欺之特定犯罪所得，即已該當於洗錢防制法第14條第1
    項之洗錢罪（最高法院108年度台上字第1744號判決意旨參
    照）。而一般金融帳戶結合提款卡及密碼可作為匯入、轉出
    、提領款項等用途，此乃眾所周知之事，則被告將其7個銀
    行帳戶之存摺、提款卡及密碼提供予「林小姐」、「陳琴心
    」所屬詐欺集團，其主觀上自已認識到上開複數帳戶可能作
    為對方收受、提領、轉出款項使用甚明。且依被告之智識、
    經驗，當知寄交上開帳戶資料後，即會喪失實際控制權，除
    非及時將提款卡辦理掛失，否則一旦遭對方提領出現金，即
    無從追索該帳戶內資金之去向及所在，是被告主觀上自已認
    識到該帳戶後續資金流向實有無法追索之可能性，對於匯入
    該帳戶內之資金如經持有提款卡者提領，已無從查得，形成
    金流斷點，將會產生遮斷金流以逃避國家追訴、處罰之效果
    ，被告對此自難諉稱並未預見。
　⒋再被告以「陳琴心」所提出「國泰金控國泰綜合證券高雄分
    公司經紀業務經理陳琴心」名片及「國泰綜合證券股份有限
    公司租賃賬戶合約書」為證，辯稱其誤信「陳琴心」為國泰
    金控公司員工，其同為受騙之被害人云云，然審以被告於行
    為時已屬成年，自陳工作經驗約10年，做過中信銀、遠東銀
    行行銷專員、中式餐廳、飾品店員工等工作（見偵卷第68頁
    ），由其曾從事銀行行銷專員之工作及10年工作經驗，可見
    其並非對於銀行金融資訊全然陌生，然被告所提出之「國泰
    綜合證券股份有限公司租賃賬戶合約書」（見本院卷第49頁
    ）已明顯可見「帳戶」之錯字，復核與一般銀行證券業之契
    約書格式顯然不同，甚至亦無公司浮水印，而被告亦可自行
    上網、撥打電話予國泰金融控股股份有限公司或所屬國泰世
    華銀行、國泰綜合證券公司等公司予以確認有無徵求帳戶乙
    事即可辨明真偽，然被告均未為查核，又依其工作、社會經
    驗及智識程度、能力均無不能查證或不知如何查證之理，是
    就其僅提供常人均能輕易辦理之存款帳戶，卻可獲得與其所
    付出顯不相當之高額報酬，且對方所徵求之帳戶數量非少，
    顯可能涉及詐欺、洗錢等不法，實應瞭然於心，則其主觀上
    當已預見對方極可能從事詐取財物等非法活動，始會刻意另
    以高額費用委請其提供帳戶，無非係藉此手法製造犯罪查緝
    犯罪、金流上之斷點，此由被告亦自承其並未見過對方等情
    （見原審卷第109頁），即見對方所屬詐欺集團究竟誰屬，
    根本不明，檢警自無從或難以查緝，勢將形成查緝、金流上
    之斷點。又被告主觀上既已預見有此犯罪可能性，竟在為求
    高額報酬之情況下，仍執意提供帳戶，終至結果之發生，此
    種在所不惜、不顧一切之僥倖心態，依法仍屬故意之範疇，
    自不能以其辯稱亦係受騙云云而解免其犯行之成立，至多僅
    能以其係出於不確定故意，與確定故意者在惡性程度上非無
    輕重之別，而作為量刑上之參酌，是被告執此為辯，亦非可
    採。
　⒌是以，被告對於其提供上開帳戶資料，使詐欺集團成員得以
    利用該帳戶收受如附表所示告訴人受詐騙之款項，並加以提
    領，而形成資金追查斷點之洗錢行為既有預見，猶提供該帳
    戶存摺、提款卡及密碼供對方使用，其主觀上顯有縱有人利
    用其上開帳戶作為洗錢之用，亦容任其發生之幫助詐欺、幫
    助洗錢之不確定故意，均堪認定。　
(三)至被告聲請調查「陳琴心」、「張雯」是否真為「國泰金控
    國泰綜合證券」之員工，以證明其確係受騙而交付帳戶云云
    （見本院卷第82頁），然本院綜合上開各項事證，已足認被
    告確實有幫助詐欺取財及幫助洗錢之犯行，本案待證事實已
    明，且上開聲請核與本案待證事實無涉，故本院認為並無調
    查之必要，併此敘明。　
(四)綜上所述，本案事證明確，被告犯行堪以認定，應依法論科
    。
三、論罪：　　　
(一)按刑法上之幫助犯，係對於犯罪與正犯有共同之認識，而以
    幫助之意思，對於正犯資以助力，未參與實施犯罪構成要件
    之行為者而言。查被告依指示將其7個金融機構帳戶之存摺
    、提款卡等資料，寄交給「陳琴心」、「林小姐」所屬本案
    詐欺集團，用以作為收受詐欺所得財物及洗錢之犯罪工具，
    過程中並無證據證明被告客觀上有何參與詐欺取財及洗錢之
    構成要件行為，其所為充其量僅足認定係詐欺取財及洗錢罪
    構成要件以外之幫助行為；且其主觀上亦難遽認與實行詐欺
    取財及洗錢之詐欺集團成員間有所犯意聯絡，而有參與或分
    擔詐欺取財及洗錢之犯行。是本案既查無證據足資證明被告
    有共同詐欺取財及洗錢之犯意聯絡及行為分擔，自應認被告
    所為之犯行，僅止於詐欺取財及洗錢之幫助犯行為。核被告
    所為，係犯刑法第30條第1項前段、洗錢防制法第14條第1項
    之幫助洗錢罪，及刑法第30條第1項前段、第339條第1項之
    幫助詐欺取財罪。
(二)被告以一提供上開第一銀行、台新銀行、遠東銀行帳戶等銀
    行帳戶之幫助行為，使「林小姐」、「陳琴心」及其所屬詐
    欺集團成員得以分別詐騙附表所示告訴人等，致其等陷於錯
    誤，因而交付財物，且此一提供行為同時觸犯上開幫助詐欺
    取財罪及幫助洗錢罪，為想像競合犯，應依刑法第55條之規
    定，從一重論以幫助洗錢罪。
(三)又被告僅係透過LINE之聯繫，提供帳戶資料給「陳琴心」、
    「林小姐」，對於「陳琴心」、「林小姐」所屬詐欺集團之
    人數究竟若干，有無3人以上，難認其有所知悉或預見，卷
    內亦無證據足以證明，自無從遽以刑法第339條之4第1項第2
    款三人以上共同詐欺取財罪之幫助犯對被告相繩，併予敘明
    。　
(四)被告係幫助犯，考量尚無證據顯示其已經從中獲利，且提供
    帳戶之幫助手法，替代性高，難認有何特別惡性，爰依刑法
    第30條第2項規定，就其所犯之幫助洗錢罪減輕其刑。
四、上訴駁回之理由：
    原審以被告幫助洗錢犯行事證明確，適用洗錢防制法第14條
    第1項、刑法第11條前段、第30條第1項前段、第2項、第339
    條第1項、第55條、第42條第3項、刑法施行法第1條之1第1
    項規定，並審酌被告為求高額報酬任意將金融帳戶交予他人
    ，供詐欺集團犯罪並隱匿犯罪所得，使不法之徒輕易於詐欺
    後取得財物，且致檢警難以追緝，助長詐欺犯罪風氣，破壞
    金融交易秩序，暨考量其否認全部犯行及未賠償被害人損失
    之犯後態度，兼衡被告自承教育程度為技術學院畢業，單身
    未婚，案發迄今與父母，兄弟姊妹同住，案發時準備專門職
    業人員考試，目前待業之生活狀況（見原審卷第110頁），
    暨其犯罪之動機、目的、手段、被害之人數、被害金額等一
    切情狀，量處有期徒刑3月，併科罰金3萬元，罰金如易服勞
    役，以1,000元折算1日。另說明洗錢防制法第18條第1項前
    段固規定：犯第14條之罪，其所移轉、變更、掩飾、隱匿、
    收受、取得、持有、使用之財物或財產上利益，沒收之。然
    被告非實際上提款之人，無掩飾隱匿詐欺贓款之犯行，其犯
    罪態樣與實行犯罪之正犯有異，而無上開規定之適用。至被
    告交予他人之上開銀行帳戶之存摺、提款卡，雖係供本案詐
    欺取財犯罪所用之物，但未經扣案，復無證據證明該物品仍
    存在，且存摺、提款卡非屬違禁物，又易於掛失補辦，不具
    刑法上之重要性，爰依刑法第38條之2第2項規定，不予宣告
    沒收。另依卷內現有之資料，並無證據可資認定被告有何因
    提供帳戶而實際獲有報酬之情形，則被告既無任何犯罪所得
    ，自毋庸宣告沒收或追徵，均附此敘明。核其認事用法俱無
    不合，量刑亦甚妥適。被告上訴本院，猶執陳詞否認犯罪，
    其所辯均不可採，被告上訴，核無理由，應予駁回。
據上論斷，應依刑事訴訟法第368條，判決如主文。
本案經檢察官翁貫育提起公訴，檢察官謝宗甫到庭執行職務。
中　　華　　民　　國　　111 　年　　2 　　月　　22　　日
　              　刑事第十八庭  審判長法　官  何俏美
                                      法　官  葉乃瑋
                                      法　官  陳海寧
以上正本證明與原本無異。
如不服本判決，應於收受送達後20日內向本院提出上訴書狀，其
未敘述上訴之理由者並得於提起上訴後20日內向本院補提理由書
（均須按他造當事人之人數附繕本）「切勿逕送上級法院」。
                                      書記官  謝文傑
中　　華　　民　　國　　111 　年　　2 　　月　　22　　日
附錄本案論罪科刑法條全文
洗錢防制法第14條第1項
有第2條各款所列洗錢行為者，處7年以下有期徒刑，併科新臺幣
5百萬元以下罰金。
前項之未遂犯罰之。
前二項情形，不得科以超過其特定犯罪所定最重本刑之刑。
刑法第339條
意圖為自己或第三人不法之所有，以詐術使人將本人或第三人之
物交付者，處5年以下有期徒刑、拘役或科或併科50萬元以下罰
金。
以前項方法得財產上不法之利益或使第三人得之者，亦同。
前二項之未遂犯罰之。
附表：
編號 告訴人 實施詐術之時間及方式 匯款時間及金額 轉入帳戶 證據卷頁 1 賴芃彤 詐欺集團成員於109年3月22日15時20分許，佯稱衛立兒生活館客服及王道銀行客服人員，撥打電話向賴芃彤謊稱作業疏失將多扣款項，為協助取消扣款，需依指示操作云云，致賴芃彤陷於錯誤，依指示於右列時間轉帳右列金額至右列帳戶，旋遭提領。 109年3月22日16時40分許、 29,985元 鄭立偉台新銀行帳戶 ①證人即告訴人賴芃彤於警詢之證述（見偵卷第53至55頁）。 ②內政部警政署反詐騙諮詢專線紀錄表、受理詐騙帳戶通報警示簡便格式表、金融機構聯防機制通報單、受理各類案件紀錄表（見偵卷第52、56、57、58頁）。 ③台新國際商業銀行股份有限公司109年4月23日台新總作文字第1090007967號函檢附帳戶開戶基本資料及交易明細（見偵卷第11至13頁）。　    109年3月22日16時44分許、 23,000元   2 張馨友 詐欺集團成員於109年3月22日15時57分許，佯稱愛上新鮮購物平台客服及花旗銀行客服人員，撥打電話向張馨友謊稱因工作人員疏失，誤植為團購名單，為協助取消此消費紀錄，需依指示操作云云，致張馨友陷於錯誤，依指示於右列時間透過手機網路銀行轉帳右列金額至右列帳戶，旋遭提領。 109年3月22日16時56分許、 44,989元 鄭立偉台新銀行帳戶 ①證人即告訴人張馨友於警詢之證述（見偵卷第45至47頁）。 ②內政部警政署反詐騙諮詢專線紀錄表、受理詐騙帳戶通報警示簡便格式表、金融機構聯防機制通報單、手機網路銀行匯款明細截圖畫面（見偵卷第44、48、49、50頁）。 ③台新國際商業銀行股份有限公司109年4月23日台新總作文字第1090007967號函檢附帳戶開戶基本資料及交易明細（見偵卷第11至13頁）。　 3 洪素雯 詐欺集團成員於109年3月22日16時34分許，佯稱愛上新鮮購物平台客服及玉山銀行客服人員，撥打電話向洪素雯謊稱先前交易因工作人員疏失，多刷10多筆交易，為協助解除刷退設定，需依指示操作云云，致洪素雯陷於錯誤，依指示於右列時間透過手機網路銀行APP轉帳右列金額至右列帳戶，旋遭提領。 109年3月22日17時28分許、 99,999元 鄭立偉第一銀行帳戶 ①證人即告訴人洪素雯於警詢之證述（見偵卷第30至34頁）。 ②內政部警政署反詐騙諮詢專線紀錄表、受理詐騙帳戶通報警示簡便格式表、金融機構聯防機制通報單、手機APP匯款明細截圖畫面（見偵卷第29、36、37、42頁）。 ③第一商業銀行總行109年4月7日一總營集字第34428號函檢附帳戶開戶基本資料及交易明細（見偵卷第14至18頁）。  4 鍾寀維 詐欺集團成員於109年3月22日某時許，佯稱蝦皮購物客服、賣家本人及台新銀行客服人員，撥打電話向鍾寀維謊稱先前交易因工作人員疏失，將致信用卡重複扣款，為協助解除扣款設定，需依指示操作云云，致鍾寀維陷於錯誤，依指示於右列時間透過網路銀行轉帳右列金額至右列帳戶，旋遭提領。 109年3月22日16時55分許、 49,987元 鄭立偉遠東銀行帳戶 ①證人即告訴人鍾寀維於警詢之證述（見偵卷第23至24頁）。 ②內政部警政署反詐騙諮詢專線紀錄表、受理詐騙帳戶通報警示簡便格式表、金融機構聯防機制通報單、手機APP匯款明細截圖畫面（見偵卷第22、25、26、27至28頁）。 ③遠東國際商業銀行股份有限公司109年6月12日遠銀詢字第1090001502號函檢附帳戶開戶基本資料及交易明細各1份（見偵卷第19至21頁）。　    109年3月22日17時8分許、 49,988元